【裁判字號】    90,易,137
【裁判日期】    900403
【裁判案由】    竊盜
【裁判全文】
臺灣臺北地方法院刑事判決                            九十年度易字第一三七號
    公  訴  人  臺灣臺北地方法院檢察署檢察官
    被      告  甲○○
右列被告因竊盜案件，經檢察官提起公訴（八十九年度偵字第二二九六五號），本院
判決如左：
    主  文
甲○○竊盜，處拘役貳拾日，如易科罰金，以參佰元折算壹日。
    事  實
一、甲○○曾於民國八十三年間因竊盜案件，經本院判處罰金五千元，並經台灣高等
    法院駁回其上訴確定（不構成累犯）。復意圖為自己不法之所有，於八十九年十
    一月十九日晚上七時五十分許，在台北市○○路二八三號屈臣氏百貨商行內竊取
    隱形眼鏡清潔液二瓶、曼秀雷敦軟膏一瓶等物得手，合計價值新台幣（下同）二
    百二十五元，得手後欲離去該店之際，因店門警報器發出聲響，為該店副理乙○
    ○發覺並出聲制止，詎甲○○不聽制止加速逃離，且丟棄所竊物品，嗣經乙○○
    將甲○○攔獲報警處理。
二、案經台北市政府警察局中山分局報請台灣台北地方法院檢察署檢察官偵查起訴。
    理  由
一、訊據被告甲○○固承認於右揭期日曾至該店內，離開該店後開始跑步等情不諱，
    然否認有何竊盜犯行，辯稱：其係有一種小觸控燈之產品欲銷售予屈臣氏，但不
    知屈臣氏有無販賣此種產品，方於右揭期日至該店瀏覽，離去時興起跑步之念頭
    乃開始跑步，未聽到警報器之聲音，並未竊盜云云。經查：右揭事實業據證人即
    該店副理乙○○證述綦詳，且明確證稱：被告離去時大門警報器作響，她發現後
    予以制止，但被告不聽制止，拿著所竊之物逃跑，她在後追趕，告訴被告不要跑
    ，被告卻跑得更快，她確實見到被告邊跑邊扔東西，她就把東西撿起來，而被告
    是穿厚底之涼鞋，後來並脫了鞋逃跑，所以鞋子與被告後來自己跌倒之處有一段
    距離等語（見偵查卷第五頁反面、第六頁、第三十頁、第三一頁反面）。而證人
    乙○○與被告素無怨隙，並無理由誣陷被告。再被告於警訊時稱：其進入該店係
    觀看是否有生活用品可購買云云（見偵查卷第七頁反面）。於檢察官偵查時及本
    院審理時稱：係有產品欲銷予屈臣氏，但不知屈臣氏有無販賣此種產品，方至該
    店瀏覽云云。對於為何進入該店之原因，前後所為之供述已有矛盾。又通常商店
    警報器之聲音非小，被告離開該店全無聽到警報器發出聲響，復經證人乙○○出
    聲制止後，猶置若罔聞，已難想像，且正常人聽見警報器發出聲響或店員出聲制
    止，理應停留原地待店員處理，而非置之不理，逕行跑步離去，此均與常情不符
    ；再被告當時係穿涼鞋，鞋子與其後來跌倒處相距約二十公尺等情，為被告所自
    承，而一般人穿厚底涼鞋跑步，已極罕見，況被告若係自行想要跑步，亦無可能
    將所穿涼鞋逕自丟棄現場跑步，致其涼鞋與後來跌倒處相距達二十公尺之遠，足
    徵被告確係意欲逃離現場而跑步，被告所辯，尚無可採。此外復有贓物認領保管
    單一紙附卷可稽，是本件事證已臻明確，被告犯行堪以認定，應依法論科。至被
    告雖請求調該店監視錄影帶，然證人乙○○從未提及該店有何監視錄影帶，且本
    院綜合上情亦認並無調查之必要，附此敘明。
二、核被告所為，係犯刑法第三百二十條第一項之竊盜罪。爰審酌被告有如事實欄所
    載之犯罪科刑執行情形，有台灣高等法院檢察署刑案紀錄簡覆表、台灣高等法院
    被告全國前案紀錄表附卷可稽、犯罪之動機、目的、手段、品行、生活狀況、智
    識程度、犯罪所生之損害及犯罪後飾詞狡辯、態度不佳等一切情狀，量處如主文
    所示之刑，並諭知易科罰金之折算標準。又被告行為後，刑法第四十一條已於九
    十年一月四日修正，同年月十日經總統公布施行之，修正後之刑法第四十一條規
    定：「犯最重本刑為五年以下有期徒刑以下之刑之罪，而受六個月以下有期徒刑
    或拘役之宣告，因身體、教育、職業、家庭之關係或其他正當事由，執行顯有困
    難者，得以一元以上三元以下折算一日，易科罰金。但確因不執行所宣告之刑，
    難收矯正之效，或難以維持法秩序者，不在此限。」「併合處罰之數罪，均有前
    項情形，其應執行之刑逾六月者，亦同」；該規定與修正前刑法第四十一條規定
    ：「犯最重本刑為三年以下有期徒刑以下之刑之罪，而受六個月以下有期徒刑或
    拘役之宣告，因身體、教育、職業或家庭之關係，執行顯有困難者，得以一元以
    上三元以下折算一日，易科罰金。」比較，修正後之規定將可諭知易科罰金之罪
    由犯最重本刑為三年以下有期徒刑以下之刑之罪擴大至犯最重本刑為五年以下有
    期徒刑以下之刑之罪，而被告所犯竊盜罪之法定刑為五年以下有期徒刑，以裁判
    時即修正後之規定較有利於被告，依刑法第二條第一項前段之規定，應適用裁判
    時即修正後之刑法第四十一條規定諭知易科罰金之折算標準。
據上論斷，應依刑事訴訟法第二百九十九條第一項前段，刑法第二條第一項前段、第
三百二十條第一項、修正後刑法第四十一條第一項，罰金罰鍰提高標準條例第一條前
段、第二條，判決如主文。
本案經檢察官盧筱筠到庭執行職務
中    華    民    國      九十        年      四      月      三      日
                                      臺灣臺北地方法院刑事第五庭
              法  官  陳容正
右正本證明與原本無異。
如不服本判決，應於判決送達後十日內，向本院提出上訴狀。
                                          書記官  林妙穗
中    華    民    國      九十        年       四     月      三       日
附錄本案論罪科刑法條全文
刑法第三百二十條第一項
意圖為自己或第三人不法之所有，而竊取他人之動產者，為竊盜罪，處五年以下有期
徒刑、拘役或五百元以下罰金。


司法院資訊處製作；財團法人民間司法改革基金會備份。
